臺灣高等法院高雄分院刑事附帶民事訴訟判決
　　　　　　　　　　　　　　　　　　 110年度附民字第73號
原　　　告　張嘉興
被　　　告　蔡哲玄


上列被告因詐欺案件（110 年度上訴字第670 號），經原告提起
附帶民事訴訟，請求損害賠償，本院判決如下：
    主  文
被告蔡哲玄應給付原告新臺幣貳拾伍萬伍仟元，及自民國一百一
十年七月二日起，至清償日止，按週年利率百分之五計算之利息
。
    事實及理由
一、原告起訴主張：被告於民國108 年12月間，加入綽號「阿文
    」及楊凱崴等成年人士所組成之詐欺集團，擔任假冒檢警人
    員及取款車手，交付贓款予上手之工作，並與該集團內成員
    共同意圖為自己不法之所有，基於三人以上共同冒用公務員
    詐欺取財，及掩飾、隱匿特定犯罪所得來源、去向、所在之
    洗錢，暨以不正方法由自動付款設備取得他人財物之犯意聯
    絡，先由該詐欺集團內其他成員於109 年1 月17日14時許，
    撥打電話予原告，假冒檢警人員之名義，佯稱原告之健保卡
    遭冒用而涉及刑事案件，須將帳戶存摺、金融卡及密碼交付
    予檢警人員監管云云，致原告陷於錯誤，而於同日15時許，
    在高雄市○○區○○路00○0 號前，將其所有之玉山商業銀
    行帳戶（帳號詳卷，下稱玉山銀行帳戶）、雲林縣斗六市農
    會帳戶（帳號詳卷，下稱斗六市農會帳戶）之存摺、金融卡
    及密碼、中華郵政股份有限公司帳戶（帳號亦詳卷）存摺（
    未領款），交付予假冒檢警人員之被告。被告取得前開帳戶
    資料外，即依楊凱崴之指示，持前開玉山銀行及斗六市農會
    帳戶資料，至自動櫃機接續提領如附表所示之款項得手，再
    將該款項轉由楊凱崴上繳「阿文」，而致原告受有新臺幣（
    下同）25萬5000元之損失，爰請求被告賠償之。並聲明：被
    告應給付原告25萬5000元，及自起訴狀繕本送達之翌日（即
    110 年7 月2 日）起至清償日止，按週年利率百分之5 計算
    之利息。
二、被告經合法通知未於言詞辯論期日到庭，亦未為任何聲明。
    惟據其於準備程序陳稱：伊願賠償原告，但賠償金額及方式
    還要再考慮等語。
三、按附帶民事訴訟之判決，應以刑事訴訟判決所認定之事實為
    據，刑事訴訟法第500 條前段定有明文。本件原告主張被告
    對其有上揭詐欺取財之侵權行為，致其損失25萬5000元之事
    實，業據本院以110 年度上訴字第670 號刑事判決判處被告
    罪刑在案，有該判決可稽，是原告之主張自堪信為真實。
四、次按，「因故意或過失，不法侵害他人之權利者，負損害賠
    償責任。」民法第184 條第1 項前段定有明文。本件被告詐
    欺原告25萬5000元得逞之事實，既經認明如上，則依諸前揭
    民法第184 條第1 項前段規定，原告請求被告賠償前開金額
    ，自屬有據。是以，原告本於侵權行為法律關係，請求被告
    給付25萬5000元，及自110 年7 月2 日起至清償日止，按週
    年利率百分5 計算之利息，即有理由，應予准許。
五、原告固聲明願供擔保請准宣告假執行，惟本案訴訟標的未逾
    150 萬元，屬不得上訴第三審之案件，本院判決後即行確定
    ，自無宣告假執行之必要，附此敘明。
六、被告經合法傳喚，無正當理由不到庭，爰不待其陳述而為判
    決。
七、結論：本件原告之訴為有理由，依刑事訴訟法第498 條、第
    502 條第2 項，判決如主文。
中    華    民    國   110    年    10    月    6     日
                    刑事第三庭  審判長法  官  徐美麗
                                      法  官  方百正
                                      法  官  陳億芳
以上正本證明與原本無異。
本判決不得上訴。
中    華    民    國   110    年    10    月    6     日
                                      書記官  吳宗霖
附表：
┌──┬────────┬───────┬────────┬─────┐
│編號│提領時間        │提領地點（ATM │提領帳戶        │提款金額  │
│    │（民國）        │所在）        │                │（新臺幣）│
├──┼────────┼───────┼────────┼─────┤
│1   │109 年1 月17日15│高雄巿小港區漢│玉山銀行帳戶    │5萬元     │
│    │時15分許        │民路352 號    │                │          │
├──┼────────┼───────┼────────┼─────┤
│2   │109 年1 月17日15│同上          │同上            │5萬元     │
│    │時16分許        │              │                │          │
├──┼────────┼───────┼────────┼─────┤
│3   │109 年1 月17日15│同上          │同上            │5 萬元    │
│    │時17分許        │              │                │          │
├──┼────────┼───────┼────────┼─────┤
│4   │109 年1 月17日15│高雄巿小港區宏│斗六市農會帳戶  │2 萬3000元│
│    │時49分許        │平路410 號    │                │          │
├──┼────────┼───────┼────────┼─────┤
│5   │109 年1 月18日0 │高雄巿大寮區鳳│玉山銀行帳戶    │3萬元     │
│    │時1 分許        │屏一路476 號  │                │          │
│    │                │              │                │          │
├──┼────────┼───────┼────────┼─────┤
│6   │109 年1 月18日0 │同上          │玉山銀行帳戶    │3萬元     │
│    │時2 分許        │              │                │          │
├──┼────────┼───────┼────────┼─────┤
│7   │109 年1 月18日0 │同上          │同上帳戶        │2 萬2000元│
│    │時3 分許        │              │                │          │
├──┴────────┼───────┴────────┴─────┤
│   合   計            │25萬5000元                                  │
└───────────┴──────────────────────┘